【裁判字號】    95,易,887
【裁判日期】    950627
【裁判案由】    傷害
【裁判全文】
臺灣臺北地方法院刑事判決               95年度易字第887號
公  訴  人  臺灣臺北地方法院檢察署檢察官
被      告  乙○○
選任辯護人  錢裕國律師
上列被告因傷害案件，經檢察官提起公訴（95年度偵字第5277號
），本院判決如下：
    主  文
乙○○傷害人之身體，處有期徒刑肆月，如易科罰金，以參佰元
折算壹日。
    事  實
一、乙○○係位於臺北市○○區○○路327號1樓之「21世紀不動
    產臺北莊敬店」之負責人，其於民國94年12月16日上午10時
    許，在店內與甲○○發生口角，詎料乙○○竟基於傷害犯意
    ，徒手毆打甲○○，導致甲○○受有頭部及前胸挫傷等傷害
    。
二、案經甲○○訴由臺北市政府警察局信義分局報告臺灣臺北地
    方法院檢察署檢察官偵查起訴。
    理  由
壹、卷附診斷證明書及警製工作記錄簿分別係從事業務之醫師於
    業務上製成之證明文書、公務員職務上製作之紀錄文書，核
    無不可信之情形，依刑事訴訟法第159條之4第1、2款得為證
    據。
貳、
一、訊據被告乙○○固坦承有於前揭時、地與告訴人甲○○發生
    爭執，但矢口否認有何傷害犯行，辯稱：當天告訴人來公司
    吵，我不想跟告訴人說話，不想理他，所以我就離開現場，
    我沒有出手傷害他云云。
二、經查：
  (一)上開被告傷害之事實，業據告訴人甲○○於警詢、偵查及本
    院審理時分別指訴及結證稱：「我於94年12月16日上午約10
    時許，我帶我母親至臺北市○○區○○路327號『21世紀房
    屋仲介』去向85年間欠我錢的乙○○先生，我先將我母親放
    置1樓店面，再到地下室去跟他要現住房子的資料，但是他
    不給我，還對我說再囉唆的話，便要對我不客氣，馬上用右
    拳頭打我的額頭及用手肘打我前胸，當時馬上打110報警，
    當時吳興街派出所員警伍文和到現場處理，然後我到臺北醫
    學院驗傷，然後才來派出所提出告訴。」、「94年12月16日
    上午在被告位於莊敬路327號的店內，被告用拳頭打我的胸
    口與頭部」、「那天我是找被告要錢，被告一共打我2拳，1
    拳打我胸部，1拳打我頭。」等語綦詳（參偵查卷第5至6、
    29 頁及本院卷第12頁）
  (二)證人即案發當日承辦之員警伍文和於本院審理時具結證稱：
    「我到現場時，有在地下室見到本件告訴人甲○○。我當時
    有詢問甲○○詳細現場狀況，他說他與乙○○有財務糾紛，
    我跟他說警方不能介入財務糾紛，他就說他有被被告傷害，
    我叫他去驗傷，台北醫學院離派出所很近，所以我請他去那
    裡驗傷。甲○○在現場時，有出示他被傷害處。他跟我說手
    和頭受傷。那時我看有一點點二、三公分不明顯類似瘀青的
    痕跡。好像是在頭部。」等語（參本院95年6月13日審判筆
    錄第6頁），核與告訴人前開指訴大致相符，並有告訴人於
    94年12月16日至臺北醫學大學附設醫院經李建興醫師診斷為
    頭部及前胸挫傷，此有該院診斷證明書1紙在卷可憑（參偵
    查卷第14頁），是被告確有於前揭時、地毆打告訴人，致告
    訴人受有上開傷害之行為甚明。
  (三)雖證人即21世紀不動產莊敬店業務經理丙○○於本院審理時
    證稱：「告訴人一走過來就很大聲說要找乙○○，乙○○並
    無理會，後來不一會，告訴人就很大聲的說話，乙○○並無
    跟他說什麼話，後來乙○○就走了。... 我沒有看到乙○○
    出手推擠甲○○。」等語（參本院95年6月13日審判筆錄第9
    、12頁）。惟告訴人甲○○於本院審理時證稱：「證人丙○○看到我的情況是在信義松仁店，那是第一次，本案是第二
    次，這次我是去莊敬店，我並沒有看到證人丙○○。」（參
    本院95年6月13日審判筆錄第14頁），而證人丙○○亦證稱
    ：「在本案案發時間94年12月16日我在信義房屋松仁店擔任
    業務經理，也是21世紀不動產莊敬店業務經理。信義松仁店
    和莊敬店不是同一個辦公處所。我主要是在信義松仁店上班
    ，但經常要去莊敬店....我的房屋仲介業務主要是在信義松
    仁店，... 莊敬店和信義松仁店負責人一樣。」等語（參本
    院95年6月13日審判筆錄第10、11、14頁），且證人伍文和
    於本院審理時證稱：「當時現場有2個小姐，但她們說沒有
    看到，我問她們願不願意作證，她們說不願意。當時現場我
    沒有看到有男性員工，地下1樓沒有看到。警詢筆錄第15頁
    工作紀錄簿上寫詢問在場被告同事有無人願意替告訴人作證
    ，在場被告同事均表示沒有看到且不願意作證在此註明是我
    記載的。」等語（參本院95年6月13日審判筆錄第7頁）。足
    見證人丙○○於案發當時究竟是否在現場、其所目擊之狀況
    是否係本案之情形，均非無疑，是尚難據其上開證言，而為
    被告有利之認定；又被告為21世紀不動產莊敬店之負責人，
    而證人丙○○目前仍任職於信義松仁店，據其證述信義松仁
    店之負責人與21世紀不動產莊敬店之負責人相同，則被告為
    證人丙○○之雇主，則證人所證述情節難免迴護被告，且其
    證言與上開告訴人甲○○、證人伍文和所陳情節均不符，是
    其證言顯然偏袒被告，尚難採信。
  (四)綜上所述，被告所辯，不足採信，本案事證明確，被告傷害
    犯行堪以認定，應依法論科。
三、核被告所為，係犯刑法第277第1項之傷害罪。爰審酌被告僅
    因細故即萌生普通傷害之犯罪動機，犯罪後否認犯罪、飾詞
    圖卸、毫無悔意，惟告訴人所受傷害尚屬輕微，及其犯罪手
    段、智識程度、生活狀況等一切情狀，量處如主文所示之刑
    ，並諭知易科罰金之折算標準，以示懲儆。
四、據上論斷，應依刑事訴訟法第299條第1項前段，刑法第277
    條第1項、第41條第1項前段，罰金罰鍰提高標準條例第1條
    前段、第2條，判決如主文。
本案經檢察官於知慶到庭執行職務。
中    華    民    國    95    年    6     月    27    日
                  刑事第十二庭審判長  李英豪
                              法  官  胡宏文
                              法  官  曾正龍
以上正本證明與原本無異。
如不服本判決，應於判決送達後10日內，向本院提出上訴狀。
                              書記官  彭自青
中    華    民    國    95    年    6     月    27    日
附錄本案論罪科刑法條全文：
刑法第277條
傷害人之身體或健康者，處3年以下有期徒刑、拘役或1千元以下
罰金。
犯前項之罪因而致人於死者，處無期徒刑或7年以上有期徒刑；
致重傷者，處3年以上10年以下有期徒刑。


司法院資訊處製作；財團法人民間司法改革基金會備份。
